臺灣高雄地方法院民事判決
111年度雄簡字第993號
原      告  仲信資融股份有限公司

法定代理人  陳鳳龍  
訴訟代理人  王筑萱  
            陳紀蓉  
            孫郁榛  
被      告  陳憲勇  

上列當事人間清償借款等事件，經本院於民國111 年7 月14日言
詞辯論終結，判決如下：
    主    文
被告應給付原告新臺幣肆萬捌仟伍佰壹拾參元，及自民國一０一
年十月二十七日起至民國一０四年八月三十一日止，按週年利率
百分之二十計算之利息，及自民國一０四年九月一日起至清償日
止，按週年利率百分之十五計算之利息。
被告應給付原告新臺幣貳萬玖仟貳佰伍拾陸元，及自民國一０一
年十月二十七日起至民國一０四年八月三十一日止，按週年利率
百分之二十計算之利息，及自民國一０四年九月一日起至清償日
止，按週年利率百分之十五計算之利息。
被告應給付原告新臺幣壹拾肆萬玖仟壹佰貳拾壹元，及自民國一
０一年十月二十七日起至清償日止，按週年利率百分之十五計算
之利息。
訴訟費用新臺幣貳仟肆佰參拾元由被告負擔。
本判決第一項得假執行，但被告以新臺幣肆萬捌仟伍佰壹拾參元
供擔保後免為假執行。
本判決第二項得假執行，但被告以新臺幣貳萬玖仟貳佰伍拾陸元
供擔保後免為假執行。
本判決第三項得假執行，但被告以新臺幣壹拾肆萬玖仟壹佰貳拾
壹元供擔保後免為假執行。
    事實及理由
原告主張被告前向日盛國際商業銀行申辦以下業務：㈠申請信用
卡使用，依約被告得持卡至特約商店簽帳消費，但應於當期繳款
截止日前全部清償，若有消費帳款未於繳款截止日前繳清，餘款
自入帳日起以週年利率20% 計算循環信用利息。詎被告未依約履
行繳款義務，迄今尚積欠本金新臺幣（下同）48,513元及利息。
㈡約定以ALL PASS現金卡為使用工具申辦信用借款，如未依約於
每月繳款截止日前繳清最低應付金額，即視為全部到期，利息按
週年利率20% 計算，詎被告未依約繳款，迄今尚積欠本金29,256
元及利息未清償。㈢申辦信用貸款180,000 元，約定借款期間自
民國93 年7 月23日起至98年7 月23日止，利息按週年利率15% 
計算。詎被告未依約還款，迄今尚積欠本金149,121 元及利息。
嗣立新資產管理股份有限公司（已於109 年8 月25日併入原告公
司，由原告行使負擔其權利義務）受讓上揭3 筆債權，為此，爰
依消費借貸及債權讓與之法律關係提起本訴，並聲明如主文第1 
項至第3 項所示之事實，業據其提出信用卡申請書、用卡須知、
現金卡契約、借款約定書、消費性貸款約定書、債權讓與金額明
細表、債權讓與證明書及經濟部函等件為證，而被告經合法通知
則未到庭爭執，亦未提出書狀作何答辯或陳述，經本院調查前揭
證據資料後，堪認原告之主張為真實且有理由，爰判決如主文。
又本件係依民事訴訟法第427 條第1 項規定適用簡易訴訟程序所
為被告敗訴之判決，依同法第389 條第1 項第3 款規定，依職權
宣告假執行。並依同法第436 條第2 項適用第392 條第2 項規定
，職權宣告被告如預供擔保，得免為假執行。
中　　華　　民　　國　　111 　年　　 7　　月　　29　　日
          　　　　高雄簡易庭  法　　　官  謝宗翰
以上正本係照原本作成。
如對本判決上訴，須於判決送達後20日內向本院提出上訴狀，同
時表明上訴理由；如已於本判決宣示後送達前提起上訴者，應於
判決送達後20日內補具上訴理由（均須按他造當事人之人數附繕
本）。
中　　華　　民　　國　　111 　年　　7 　　月　　29　　日
                              書  記  官  許弘杰